【裁判字號】    93,上訴,3178
【裁判日期】    950427
【裁判案由】    詐欺等
【裁判全文】
臺灣高等法院刑事判決                93年度上訴字第3178號
上  訴  人  臺灣台北地方法院檢察署檢察官
上  訴  人
即  被  告  甲○○
被      告  乙○○
選任辯護人  羅翠慧律師
            吳元曜律師
上列上訴人因被告詐欺等案件，不服台灣台北地方法院九十二年
度訴字第二○九七號，中華民國九十三年九月三十日第一審判決
（起訴案號：台灣台北地方法院檢察署九十二年度偵字第二二四
五號），提起上訴，及併辦審理（台灣板橋地方法院九十三年度
訴字第一八三五號〈起訴案號：九十一年度偵字第一○六二五號
，九十二年度偵字第一一七三六號〉）本院判決如下：
    主  文
原判決關於乙○○部分撤銷。
乙○○共同意圖為自己不法之所有，以詐術使人將本人之物交付
為常業，處有期徒刑壹年拾月。附表四所示之物及附表五所示偽
造之印文均沒收。
其餘上訴駁回。
    事  實
一、乙○○於民國九十一年四月間，因欠現金週轉，乃與黃素珍
    （由台灣板橋地方法院另案審理）商議，由乙○○先依報紙
    分類廣告所刊登之電話號碼，向姓名年籍不詳綽號「小陳」
    之成年男子購買偽造周宜有限公司所得人黃素珍之薪資扣繳
    憑單後，再憑前開扣繳憑單之資料，填載黃素珍係周宜有限
    公司生產部組長等不實資料於台新國際商業銀行（以下簡稱
    台新銀行）YOUBE現金卡申請書等資料上，又填載不知情之
    嚴台明、蘇聰明冒充黃素珍之親友，以利台新銀行徵信，而
    內容不實之前開申請書，並將內容完成之申請書交付予黃素
    珍，推由黃素珍於九十一年四月二十九日，持之前往台新銀
    行南京東路分行申辦前開現金卡，致使台新銀行陷於錯誤，
    予以核發前開現金卡予黃素珍，足生損害於周宜有限公司及
    台新銀行。黃素珍於取得前開現金卡後，即交予乙○○，並
    告知乙○○前開現金卡之密碼，乙○○旋即於同日十六時二
    十五分許，至台北市○○○路○段七之二號「光華郵局」之
    提款機，預借現金新台幣（下同）五萬元。乙○○與黃素珍
    又於同年月三十日，以相同手法，至萬泰國際商業銀行（以
    下簡稱萬泰銀行）城東分行申辦救急現金卡，致使萬泰銀行
    萬泰銀行陷於錯誤，而核發前開救急現金卡予黃素珍，足生
    損害於萬泰銀行及周宜有限公司。黃素珍於取得前開救急現
    金卡後，亦即將之交付予乙○○，並將前開現金卡之密碼告
    知乙○○，由乙○○於當日至提款機預借現金三萬元。
二、乙○○賡續前開行使偽造文書及詐欺取財之概括犯意，復與
    真實姓名年籍不詳綽號「小陳」之成年男子及真實姓名年籍
    不詳綽號「林小姐」之成年女子三人間，共同基於犯意聯絡
    及分擔，連續自九十一年七月間某日迄九十一年十一月八日
    止，由「小陳」在中國時報廣告版上刊登「現金卡當日領卡
    0000000000」之廣告，招攬如附表二、三所示之
    人前往，如附表二、三所示之人即分別與乙○○等人共同基
    於犯意之聯絡，約定由乙○○等人為如附表二、三所示之人
    製作不實之財力證明文書，以申請現金卡，而如附表二、三
    所示之人如獲核卡，即以現金卡所核發之使用額度之百分之
    三十之金額，交付予乙○○等人以為代價，而由「小陳」及
    「林小姐」偽造如附表二、三所示之扣繳憑單，並偽刻如附
    表四編號一至六所示公司及清河汽車商行（以下稱清河商行
    ）、鴻樂貿易有限公司（以下稱鴻樂公司）等公司之大小章
    ，以偽造如附表二、三所示各該公司之在職證明書及薪資明
    細表，並先後於如附表二、三所示之時間，由乙○○與如附
    表二、三所示之人共同持上開偽造之扣繳憑單、在職證明書
    及薪資明細表前往如附表二、三所示之銀行，並填具現金卡
    申請書、融資契約書等文件，向如附表二、三所示之銀行人
    員行使以申請現金卡，致如附表二、三所示之銀行誤認如附
    表二、三所示之人確實有經濟能力，而陷於錯誤，予以核發
    現金卡，足以生損害於如附表二、三所示之銀行及松元網路
    工程有限公司（以下稱松元公司）、原泰水電工程有限公司
    （以下稱原泰公司）、涵商有限公司（以下稱涵商公司）、
    三有建有限公司（以下稱三有建公司）、清河商行及鴻樂公
    司，乙○○等人並恃如附表二、三所示之人詐得如附表二、
    三所示之金額，而依百分之三十計算所交付之代價以為生。
三、甲○○因需錢孔急，於九十一年十一月四日見刊登於中國時
    報第五十三版之前揭廣告，乃撥打其上所刊登之00000
    00000號行動電話與小陳聯繫，並與乙○○、小陳及林
    小姐等人相約，於翌日在臺北市○○○路○段附近「頂呱呱
    」餐廳見面，由乙○○、小陳及林小姐將偽造之三有建公司
    員工在職證明書、薪資明細表及各類所得扣繳暨免扣繳憑單
    各一紙交予甲○○，甲○○明知其並未在三有建公司任職，
    仍將其任職於三有建公司之不實內容填載於現金卡申請書上
    ，並與乙○○等人基於犯意聯絡，持前開偽造之資料一同前
    往臺北市○○區○○路二段二○五號臺灣土地銀行（以下簡
    稱土地銀行）萬華簡易型分行，向該行不知情之行員林俐岑
    行使，而申請核發現金卡，足以生損害於三有建公司及土地
    銀行，經該行承辦人員林俐岑向三有建公司查詢，發現甲○
    ○並未受僱於該公司，乃未核卡，旋即報警處理，並藉詞通
    知甲○○前往領卡，甲○○及乙○○乃於九十一年十一月八
    日十二時許，一同前往土地銀行萬華簡易型分行欲領取現金
    卡時，為警當場查獲，並自乙○○身上扣得如附表四所示之
    物，而查知上情。
四、案經臺北市政府警察局萬華分局移送臺灣臺北地方法院檢察
    署檢察官偵查起訴及台灣板橋地方法院檢察署檢察官自動舉
    發簽分偵查起訴以及併案審理。
    理  由
一、證據之認定：
  (一)事實一部分：
    被告乙○○對於事實一之犯罪事實，業於另案原審中坦承不
    諱（詳九十三年度訴字第一八三五號卷第三一頁），並有附
    表一所示之申請書、身分證影本、偽造之周宜有限公司之扣
    繳憑單及授信額度明細在卷可憑（見九十二年度偵字第一一
    七三七號卷影本第四九至六五頁），是被告乙○○此部分之
    犯行，足堪認定。
  (二)事實二部分：
  1.附表二部分：
    被告乙○○對於事實二中附表二所示之犯罪事實，業於本院
    供認不諱（詳本院卷第三四八頁）；又證人即鴻樂貿易有限
    公司（下稱鴻樂公司）負責人呂美瑤於偵查中證稱：薛文得
    並沒有在鴻樂公司任職，鴻樂公司也沒有製作薛文得的扣繳
    憑單等語（見偵查卷(三)第五八五頁），證人即涵商公司負責
    人鄭世宗於偵查中證稱：陳鳳才不是我們公司的職員等語（
    同前卷第五八五頁），證人即清河汽車商行負責人蔡清河於
    偵查中證稱：我不確定蔡清松是否為公司職員，但是我們公
    司是沒有發扣繳憑單的等語（同前卷第五八六頁）；證人即
    原泰公司負責人林張雪娥於偵查中證稱：我們公司八十四年
    就結束營業了，吳雲漢並不是公司員工等語（同前卷第五八
    六頁）；證人即松元公司負責人事業務之職員李玉玲於偵查
    中證稱：檢察官所提示扣案證物筆記清冊中之人均非本公司
    之員工等語（同前卷第五八六頁）屬實，足證如附表二所示
    之人均非於渠等所提出之如附表二所示資料之各該公司任職
    之事實；復有如附表二所示之資料（見九十二年度偵字第二
    二四五號卷(一)第十四至十八頁、卷(二)第三二一至三二三頁、
    第三四七至三四八頁、卷(三)第四０八至四一０頁、第四一一
    至四一四頁、第四二九至四三三頁、第四三四至四三八頁、
    第四四０頁、第四四二至四四三頁、第四四六頁、第四五一
    至四五六頁、第四六一至四六二頁）及中國時報廣告一紙（
    見偵查卷(一)第十二頁）在卷可稽，以及如附表四所示之物扣
    案可證，是依證人林俐岑、呂美瑤、鄭世宗、蔡清河、林張
    雪娥、李玉玲等之證述及如附表二所示之資料、中國時報廣
    告一紙及如附表四所示之物等補強證據，是被告乙○○所為
    如附表二部分所示之犯行，足堪認定。
  2.附表三部分：
  (1)被告乙○○雖一再否認有幫陳勇先向土地銀行辦理現金卡一
    事；而證人陳勇先亦於偵查中證述有看報打電話申請現金卡
    ，係委託不知名朋友處理。當時在中央信託局上班，沒有在
    涵商公司上班，不知道為何以涵商公司扣繳憑單辦理，不認
    識被告云云（詳偵字第二二四五號卷(三)第五六八、五六九頁
    ）。惟衡諸常情，於申辦現金卡之際，除需檢附個人之財力
    證明資料外，尚須交付個人之身分證件，且為避免所申請之
    現金卡遭人盜用，除非本人與受託人有相當之信任關係存在
    ，一般人絕不至於將前揭資料委由不知姓名之他人代辦，是
    陳勇先前揭證述，顯係避重就輕之詞，尚難採信。又本院函
    土地銀行檢送陳勇先辦理該行現金卡提出之薪資明細表及在
    職證明書原本，與被告乙○○自承為警查獲時所扣得之印章
    係為蓋扣繳憑單，在職、薪資證明用之涵商公司印文，經送
    法務部調查局鑑定比對後，二者相符（見本院卷第九五、九
    七、一○七至一一一頁）。準此，足徵陳勇先部分，應亦係
    被告乙○○所為。是被告乙○○就此所辯，顯不足採。
  (2)被告乙○○亦否認九十二年三月十日有幫游宗翰向中華銀行
    辦理現金卡一事，且證人游宗翰於偵查中證稱：我沒有看報
    申請現金卡，九十年我在松元公司上班，我自己申請現金卡
    ，但曾好奇打電話過，沒有給他們辦理。扣繳憑單是我向公
    司申請云云（偵字第二二四五號卷三第五七二頁）。惟證人
    李玉玲即松元網路負責人事之職員於偵查中證稱，公司內並
    無游宗翰此一職員等語（詳偵字第二二四五號卷三第五八六
    頁），足見游宗翰於申辦前揭現金卡後，恐涉有不法，為免
    自身遭刑事訴追，而諉稱未給被告辦理，是其證詞不足採信
    。又縱如被告乙○○所言，係游宗翰自己援用他們於九十一
    年十月二十二日給游宗翰向土地銀行申請現金卡的資料去申
    請（見本院卷第三一一頁），然據被告乙○○自承，其等於
    那段時間靠犯罪所得維生（見本院卷第三一一頁），且每筆
    犯罪所得為授權額度之三成（見本院卷第三一○頁），犯罪
    所得相當可觀，衡情被告乙○○與其他共犯豈可能坐視游宗
    翰等人得任意向其他銀行申辦現金卡，而將財力證明交由游
    宗翰等人持有？由此可見游宗翰於九十二年三月十日申請現
    金卡，應亦係被告乙○○所為，是被告乙○○此部分之犯行
    ，亦堪認定。
  (三)事實三部分：
    被告乙○○對於事實三部分之犯罪事實亦坦承不諱；再共同
    被告甲○○於原審亦供稱：我是看到報紙廣告便打電話與小
    陳聯絡，便與小陳、林小姐及乙○○見面，並且帶我到銀行
    辦理現金卡，我確實沒有在三有建公司上班等語明確（詳原
    審卷第九二至九三頁）；又甲○○確實持偽造之三有建公司
    扣繳憑單、薪資明細表及在職證明至臺灣土地銀行辦理現金
    卡，嗣由銀行行員徵信發現資料不實之事實，業經證人即臺
    灣土地銀行行員林俐岑於警詢及偵查中證述明確（見偵查卷
    (一)第十、十一頁及第五九、六十頁）。至被告甲○○雖辯稱
    ：我並沒有看過扣繳憑單、薪資明細表及在職證明，我並沒
    有要欺騙銀行的意思，是帶我去辦現金卡的人騙銀行的，在
    辦卡之前我就有向對方說我沒有工作，是因為我母親過世，
    要辦理喪事所以需要用錢云云。惟被告甲○○於偵查中即明
    確供稱：（你沒在三有建上班，為何持偽造文件申辦？）我
    有問過我沒有在此上班，他們說沒關係（詳偵字第二二四五
    號卷(一)第六一頁）且被告甲○○對於前開現金卡申請書為其
    所填寫乙情亦供認不諱（詳偵字第二二四五號卷(一)第六十反
    面頁、九十二訴字第二○九七號卷第六十、九三、一五八頁
    ），而被告甲○○所填寫之現金卡申請書（見偵字第二二四
    五號卷一第十四頁）上有關公司資料之內容為「公司名稱：
    三有建有限公司、職稱：技術師、到職年月：民國八十八年
    九月四日、本人年收入：新台幣六十萬元、公司地址：台北
    縣新莊市○○○路一八○之一號」等語。。準此，足認被告
    甲○○就被告乙○○及其共犯所提供之不實資料，確有認識
    。且同案被告乙○○於偵查中稱：（客戶打電話來你即做記
    錄？）是，我會告訴他申請時用那些任職公司（見偵字第二
    二四五號卷三第五五九頁）。足徵被告乙○○及其共犯於事
    前會將提供不實之財力證明資料，告知申請人。是被告甲○
    ○所辯不足採信。從而被告乙○○、甲○○此部分之犯行，
    足堪認定。
二、法律適用：
  (一)被告乙○○部分：
  1.關於事實一部分：
    被告乙○○推由黃素珍持屬私文書之扣繳憑單（最高法院九
    十一年度台上字第四二二九號判決意旨參照）向如附表一所
    示銀行行使之行為，被告乙○○係犯刑法第二百十六條、第
    二百十條之行使偽造私文書罪；又其製作上開不實之私文書
    ，而使如附表一所示之銀行誤信如附表一所示之人有經濟能
    力，予以核發現金卡，係犯刑法第三百三十九條第一項詐欺
    取財罪。其偽造私文書為行使偽造私文書之階段行為，不另
    論偽造私文書罪。
  2.關於事實二、三部分：
    被告乙○○依序於如附表二、三所示之時間，分別以一行為
    行使不實之(1)屬刑法第二百十二條所定之關於服務或其他相
    類證書之在職證明書（最高法院九十一年度台上字第七一０
    八號判決意旨參照）、(2)屬私文書之扣繳憑單及(3)屬私文書
    之薪資明細表等文書，供如附表二、三所示之人持向如附表
    二、三所示銀行行使之行為，應依刑法第五十五條規定，從
    一重論以刑法第二百十六條、第二百十條之行使偽造私文書
    罪；又其製作上開不實之私文書，而使如附表二、三所示之
    銀行誤信如附表二、三所示之人有經濟能力，予以核發現金
    卡，被告乙○○並以附表二、三所示之人獲核卡，即以現金
    卡所核發之使用額度之百分之三十之金額代價恃以為生之行
    為，核係犯刑法第三百四十條之常業詐欺罪。其偽造印章後
    用以偽造私文書，進而行使，其偽造印章為偽造私文書之階
    段行為，其偽造私文書為行使偽造私文書之階段行為，均不
    另論罪。
  3.被告乙○○與真實姓名年籍不詳綽號「小陳」之成年男子及
    黃素珍之間，就附表一所示犯行，有犯意聯絡及行為分擔，
    為共同正犯。被告乙○○就附表一所示之犯行，先後二次行
    使偽造私文書犯行，時間緊接，方法相同，觸犯構成要件相
    同之罪，顯係基於概括犯意為之，為連續犯，依刑法第五十
    六條之規定，以一罪論，並加重其刑。
  4.被告乙○○與真實姓名年籍不詳，綽號「小陳」之成年男子
    及真實姓名年籍不詳，綽號「林小姐」之成年女子之間，就
    附表二編號一至十、附表三所示犯行，有犯意聯絡及行為分
    擔，為共同正犯。被告乙○○、真實姓名年籍不詳，綽號「
    小陳」之成年男子及真實姓名年籍不詳，綽號「林小姐」之
    成年女子分別與如附表二編號一至十、附表三所示之人間，
    依序就附表二編號一至編號十、附表三所示犯行，有犯意聯
    絡及行為分擔，均為共同正犯。被告乙○○先後多次行使偽
    造私文書犯行，時間緊接，方法相同，觸犯構成要件相同之
    罪，顯係基於概括犯意為之，為連續犯，依刑法第五十六條
    之規定，以一罪論，並加重其刑。其所犯上開二罪之間，有
    方法結果之牽連關係，依刑法第五十五條後段之規定，應從
    較重之常業詐欺罪處斷。
  5.被告乙○○所為附表一所示之行使偽造私文書、詐欺取財犯
    行，與附表二、三所示行使偽造私文書、常業詐欺之犯行，
    時間相距甚短，所犯基本構成要件相同，各均顯係基於概括
    犯意為之，是被告乙○○所為附表一所示之犯行，自為本件
    起訴效力所及，本院自得對被告乙○○所為如附表一所示之
    犯行，併予審判；並與附表二、三所示之犯行，從較重之常
    業詐欺罪處斷。
  6.附表一編號一至三部分犯行雖未據公訴人起訴，然該部分事
    實與公訴人起訴之犯罪事實既具有實質上一罪關係（常業詐
    欺部分）及連續犯之裁判上一罪關係（行使偽造私文書部分
    ），應為起訴效力所及，本院自應併予審究，附此敘明。
  7.原審就被告乙○○部分據以論科，固非無見，惟(1)原審未就
    被告乙○○所為如附表一所示之犯行，併予審理，自有未合
    ；(2)原審認被告乙○○就附表三所示之犯行，無法證明，自
    有未當。是檢察官上訴指摘原審判決不當為有理由。原審既
    有上揭可議之處，自無可維持，應由本院就被告乙○○部分
    撤銷改判。爰審酌被告乙○○正值壯年，不思循正當途徑取
    得財富，其犯罪之手段、目的，及其犯罪後尚能坦承犯行，
    知所悔改，態度良好等一切情狀，量處如主文第二項所示之
    刑，以資懲儆。
  (二)被告甲○○部分：
  1.被告甲○○關於事實三於如附表二編號十所示之時間、銀行
    ，以一個行使行為同時行使(1)屬刑法第二百十二條所定之關
    於服務或其他相類證書之偽造在職證明書、(2)屬私文書之偽
    造扣繳憑單及(3)屬私文書之偽造薪資明細表等文書之行為，
    應依刑法第五十五條規定，從一重論以刑法第二百十六條、
    第二百十條之行使偽造私文書罪；又其持上開不實之私文書
    ，欲使臺灣土地銀行誤信其有經濟能力，得以核發現金卡，
    惟遭該銀行行員徵信後發現內容不實而未予以核卡之行為，
    核其所為，係犯刑法第三百三十九條第一項、第三項之詐欺
    取財未遂罪。
  2.被告甲○○與被告乙○○與真實姓名年籍不詳，綽號「小陳
    」之成年男子及真實姓名年籍不詳，綽號「林小姐」之成年
    女子之間，就附表二編號十之犯行，有犯意聯絡及行為分擔
    ，為共同正犯。被告甲○○所犯上開二罪之間，有方法結果
    之牽連關係，依刑法第五十五條後段之規定，應從較重之行
    使偽造私文書罪處斷。
  3.原審就被告甲○○部分，以被告甲○○罪證明確，適用上揭
    規定，並審酌被告甲○○因需錢孔急，方犯下本件犯行，其
    智識程度、生活狀況及犯罪後尚無悔意等一切情狀，量處有
    期徒刑三月，並諭知易科罰金之折算標準；附表五編號四所
    示偽造之印文，依刑法第二百十九條之規定，不問屬於被告
    與否，併予宣告沒收。核無不合，量刑亦屬允當。被告甲○
    ○上訴否認犯行，為無理由，應予駁回。
三、沒收：
    扣案如附表四所示之物，為被告乙○○所有用供本件偽造文
    書及常業詐欺犯行之物，為被告乙○○於供承在卷，依刑法
    第三十八條第一項第二款、第三項之規定，均予宣告沒收。
    又如附表五所示偽造之印文，依刑法第二百十九條之規定，
    不問屬於被告與否，均併予宣告沒收。扣案如附表六所示之
    物，雖為被告乙○○所有，然非用供本件偽造文書及常業詐
    欺犯行之物，亦非違禁物，爰不予宣告沒收，併此敘明。
據上論斷，應依刑事訴訟法第三百六十九條第一項前段、第三百
六十八條、第三百六十四條、第二百九十九條第一項前段，刑法
第二十八條、刑法第五十六條、第二百十六條、第二百十條、第
三百三十九條第一項、第三百四十條、第五十五條、第三十八條
第一項第二款、第三項、第二百十九條，罰金罰鍰提高標準條例
第一條前段，判決如主文。
本案經檢察官呂文忠到庭執行職務。
中    華    民    國    95  年     4      月    27    日
                  刑事第十九庭  審判長法  官  林堭儀
                                      法  官  蔡明宏
                                      法  官  陳憲裕
以上正本證明與原本無異。
如不服本判決，應於收受送達後十日內向本院提出上訴書狀，其
未敘述上訴之理由者並得於提起上訴後十日內向本院補提理由書
（均須按他造當事人之人數附繕本）。
                                      書記官  劉育妃
中    華    民    國    95  年     5      月     5    日
附錄本案論罪科刑法條全文：
刑法第二百一十條：
偽造、變造私文書，足以生損害於公眾或他人者，處 5 年以下有
期徒刑。
刑法第二百一十六條：
行使第 210 條至第 215 條之文書者，依偽造、變造文書或登載
不實事項或使登載不實事項之規定處斷。
刑法第三百三十九條：
意圖為自己或第三人不法之所有，以詐術使人將本人或第三人之
物交付者，處5年以下有期徒刑、拘役或科或併科1千元以下罰金
。
以前項方法得財產上不法之利益或使第三人得之者，亦同。
前二項之未遂犯罰之。
刑法第三百四十條：
以犯第 339 條之罪為常業者，處 1 年以上 7 年以下有期徒刑，
得併科 5 萬元以下罰金。
附表一：
┌──┬─────┬──────┬──────┬───────┐
│編號│申請人姓名│申請時間    │申請所用之資│申請銀行      │
│    │          │            │料          │              │
├──┼─────┼──────┼──────┼───────┤
│ 一 │ 黃素珍   │九十一年四月│現金卡申請書│台新銀行      │
│    │          │二十九日    │、身分證、偽│              │
│    │          │            │造之周宜有限│              │
│    │          │            │公司之扣繳憑│              │
│    │          │            │單          │              │
├──┼─────┼──────┼──────┼───────┤
│ 二 │ 黃素珍   │九十一年四月│現金卡申請書│萬泰商業銀行  │
│    │          │三十日      │、身分證、偽│              │
│    │          │            │造之周宜有限│              │
│    │          │            │公司之扣繳憑│              │
│    │          │            │單          │              │
└──┴─────┴──────┴──────┴───────┘
附表二
 ┌──┬─────┬──────┬──────┬───────┬───────┐
 │編號│申請人姓名│  申請時間  │申請所用之資│申請銀行、詐得│  備    註    │
 │    │          │            │料          │金額（或核貸金│              │
 │    │          │            │            │額）          │              │
 ├──┼─────┼──────┼──────┼───────┼───────┤
 │ 一 │蔡清松    │九十一年七月│現金卡申請書│台北國際商銀  │本院卷第一七八│
 │    │          │間某日      │、身分證、偽├───────┤至一八七頁    │
 │    │          │            │造清河汽車商│計十六萬九千零│              │
 │    │          │            │行之扣繳憑單│八元          │              │
 │    │          │            │            │              │              │
 │    │          │            │            │              │              │
 ├──┼─────┼──────┼──────┼───────┼───────┤
 │ 二 │蔡清松    │九十一年八月│小額循環信用│萬泰商業銀行（│本院卷第一六八│
 │    │          │十六日      │貸款申請書、│原審誤載為台北│頁            │
 │    │          │            │身分證、偽造│國際商銀）    │              │
 │    │          │            │清河汽車商行├───────┤              │
 │    │          │            │之扣繳憑單  │計十萬一千元  │              │
 │    │          │            │            │              │              │
 ├──┼─────┼──────┼──────┼───────┼───────┤
 │ 三 │薛文得    │九十一年八月│小額循環信用│萬泰商業銀行  │本院卷第一六七│
 │    │          │十九日      │貸款申請書、├───────┤頁            │
 │    │          │            │身分證、偽造│計三萬元      │              │
 │    │          │            │鴻樂貿易有限│              │              │
 │    │          │            │公司之扣繳憑│              │              │
 │    │          │            │單          │              │              │
 ├──┼─────┼──────┼──────┼───────┼───────┤
 │ 四 │李維倫    │九十一年十月│現金卡申請書│臺灣土地銀行  │本院卷第二六八│
 │    │          │九日        │、現金卡融資├───────┤、二六九頁    │
 │    │          │            │契約書、身分│計十萬四千五百│              │
 │    │          │            │證、偽造松元│六十一元      │              │
 │    │          │            │網路工程有限│              │              │
 │    │          │            │公司之扣繳憑│              │              │
 │    │          │            │單、在職證明│              │              │
 │    │          │            │書及薪資明細│              │              │
 │    │          │            │表          │              │              │
 ├──┼─────┼──────┼──────┼───────┼───────┤
 │ 五 │巫建華    │九十一年十月│現金卡申請書│臺灣土地銀行  │本院卷第二八一│
 │    │          │十五日（檢察│、融資契約書├───────┤頁            │
 │    │          │官起訴書誤載│、身分證、偽│十五萬元      │              │
 │    │          │為九十一年十│造之松元網路│              │              │
 │    │          │月十七日）  │工程有限公司│              │              │
 │    │          │            │扣繳憑單、在│              │              │
 │    │          │            │職證明書及薪│              │              │
 │    │          │            │資明細表    │              │              │
 ├──┼─────┼──────┼──────┼───────┼───────┤
 │ 六 │游宗翰    │九十一年十月│現金卡申請書│臺灣土地銀行  │本院卷第二五六│
 │    │          │二十二日    │、身分證、偽├───────┤、二五七頁    │
 │    │          │            │造之松元網路│計十六萬四千八│              │
 │    │          │            │工程有限公司│百七十八元    │              │
 │    │          │            │之扣繳憑單、│              │              │
 │    │          │            │在職證明書  │              │              │
 │    │          │            │            │              │              │
 │    │          │            │            │              │              │
 ├──┼─────┼──────┼──────┼───────┼───────┤
 │ 七 │吳雲漢    │九十一年十月│現金卡申請書│臺灣土地銀行  │台灣台北地方法│
 │    │          │二十五日    │、身分證、偽├───────┤院檢察署九十二│
 │    │          │            │造原泰水電工│十五萬        │年度偵字第二二│
 │    │          │            │程有限公司之│              │四五號偵查卷(三)│
 │    │          │            │在職服務證明│              │第四０八頁    │
 │    │          │            │書、薪資明細│              │              │
 │    │          │            │表及扣繳憑單│              │              │
 ├──┼─────┼──────┼──────┼───────┼───────┤
 │ 八 │陳鳳才    │九十一年十月│現金卡申請書│臺灣土地銀行  │台灣台北地方法│
 │    │          │三十日      │、現金卡融資├───────┤院檢察署九十二│
 │    │          │            │契約書、身分│十五萬        │年度偵字第二二│
 │    │          │            │證、偽造涵商│              │四五號偵查卷(三)│
 │    │          │            │有限公司之扣│              │第四二九、四三│
 │    │          │            │繳憑單、在職│              │０頁          │
 │    │          │            │證明書等影本│              │              │
 ├──┼─────┼──────┼──────┼───────┼───────┤
 │ 九 │陳詩元    │九十一年十月│身分證、偽造│臺灣土地銀行  │見本院卷第二七│
 │    │          │間某日      │之松元網路工├───────┤九、二八０頁  │
 │    │          │            │程有限公司薪│計五萬零五百二│              │
 │    │          │            │資明細表、在│十六元        │              │
 │    │          │            │職證明書及扣│              │              │
 │    │          │            │繳憑單      │              │              │
 │    │          │            │            │              │              │
 ├──┼─────┼──────┼──────┼───────┼───────┤
 │ 十 │甲○○    │九十一年十一│現金卡申請書│臺灣土地銀行  │（未遂）      │
 │    │          │月五日      │、身分證、偽│              │              │
 │    │          │            │造三有建有限│              │              │
 │    │          │            │公司之扣繳憑│              │              │
 │    │          │            │單、薪資明細│              │              │
 │    │          │            │表及在職證明│              │              │
 │    │          │            │書          │              │              │
 └──┴─────┴──────┴──────┴───────┴───────┘
附表三：
 ┌──┬─────┬──────┬──────┬───────┬───────┐
 │編號│申請人    │  申請時間  │申請所用之資│申請銀行及核貸│  備     註   │
 │    │          │            │料          │金額          │              │
 ├──┼─────┼──────┼──────┼───────┼───────┤
 │ 一 │陳勇先    │九十一年十月│現金卡申請書│台灣土地銀行  │台灣台北地方法│
 │    │          │二十四日    │、身分證、偽├───────┤院檢察署九十二│
 │    │          │            │造之涵商有限│十二萬元      │年度偵字第二二│
 │    │          │            │公司之扣繳憑│              │四五號偵查卷(二)│
 │    │          │            │單          │              │第三九八、三九│
 │    │          │            │            │              │九頁          │
 ├──┼─────┼──────┼──────┼───────┼───────┤
 │ 二 │游宗翰    │九十二年三月│現金卡申請書│中華商業銀行  │台灣台北地方法│
 │    │          │十日        │、身分證、偽├───────┤院檢察署九十二│
 │    │          │            │造之松元網路│十萬元        │年度偵字第二二│
 │    │          │            │工程有限公司│              │四五號偵查卷(三)│
 │    │          │            │薪資明細表、│              │第四七四、五一│
 │    │          │            │在職證明書及│              │七頁          │
 │    │          │            │扣繳憑單    │              │              │
 └──┴─────┴──────┴──────┴───────┴───────┘
附表四：
┌──┬───────────┬────┐
│編號│物    品    名    稱  │數   量 │
├──┼───────────┼────┤
│ 一 │原泰水電工程有限公司（│貳枚    │
│    │負責人：林張雪娥）大小│        │
│    │章                    │        │
├──┼───────────┼────┤
│ 二 │三有建有限公司（負責人│貳枚    │
│    │：陳清松）大小章      │        │
├──┼───────────┼────┤
│ 三 │松元網路工程有限公司（│貳枚    │
│    │負責人：林洋詠）大小章│        │
├──┼───────────┼────┤
│ 四 │涵商有限公司（負責人：│貳枚    │
│    │鄭世宗）大小章        │        │
├──┼───────────┼────┤
│ 五 │三太企業社（負責人：許│貳枚    │
│    │啟明）大小章          │        │
├──┼───────────┼────┤
│ 六 │復興有限公司（負責人：│貳枚    │
│    │楊惠娟）大小章        │        │
├──┼───────────┼────┤
│ 七 │筆記本                │肆本    │
│    │                      │        │
├──┼───────────┼────┤
│ 八 │中國時報借貸廣告      │壹張    │
│    │                      │        │
└──┴───────────┴────┘
附表五：
┌──┬───────────┬────┐
│編號│偽  造  之  印  文    │數    量│
├──┼───────────┼────┤
│ 一 │偽造之松元網路工程有限│偽造「松│
│    │公司之在職證明及薪資明│元網路工│
│    │細表上偽造之「松元網路│程有限公│
│    │工程有限公司」及「林洋│司」及「│
│    │詠」之印文            │林洋詠」│
│    │                      │之印文共│
│    │                      │壹拾陸枚│
├──┼───────────┼────┤
│ 二 │偽造之原泰水電工程有限│偽造「原│
│    │公司之在職證明及薪資明│泰水電工│
│    │細表上偽造之「原泰水電│程有限公│
│    │工程有限公司」及「林張│司」及「│
│    │雪娥」之印文          │林張雪娥│
│    │                      │」之印文│
│    │                      │共肆枚  │
├──┼───────────┼────┤
│ 三 │偽造之涵商有限公司之在│偽造「涵│
│    │職證明上偽造「涵商有限│商有限公│
│    │公司」及「鄭世宗」之印│司」及「│
│    │文                    │鄭世宗」│
│    │                      │之印文共│
│    │                      │貳枚    │
├──┼───────────┼────┤
│ 四 │偽造之三有建有限公司之│偽造「三│
│    │薪資明細表及在職證明上│有建有限│
│    │「三有建有限公司」及「│公司」及│
│    │陳清松」之印文        │「陳清松│
│    │                      │」之印文│
│    │                      │共肆枚  │
└──┴───────────┴────┘
附表六：
┌──┬───────────┬────┬────────────────┐
│編號│物    品    名    稱  │數   量 │扣  押  物  品  清  單      號  │
├──┼───────────┼────┼────────────────┤
│ 一 │ＮＯＫＩＡ行動電話（含│壹支    │臺灣臺北地方法院檢察署九十一年綠│
│    │0000000000號│        │字第二六四九號贓證物品清單編號３│
│    │ＳＩＭ卡壹枚）        │        │                                │
├──┼───────────┼────┼────────────────┤
│ 二 │ＮＯＫＩＡ行動電話（含│壹支    │同右                            │
│    │0000000000號│        │                                │
│    │ＳＩＭ卡壹枚）        │        │                                │
└──┴───────────┴────┴────────────────┘


司法院資訊處製作；財團法人民間司法改革基金會備份。
